臺灣嘉義地方法院刑事判決
110年度易字第516號
公  訴  人  臺灣嘉義地方檢察署檢察官
被      告  黃鳳嬌


上列被告因公然侮辱案件，經檢察官提起公訴（109年度偵字第1
0634號），本院判決如下：
    主    文
本件公訴不受理。
    理  由
一、公訴意旨如起訴書之犯罪事實欄所載（如附件）。
二、按告訴乃論之罪，告訴人於第一審辯論終結前，得撤回告訴
    。又其告訴經撤回者，法院應諭知不受理之判決，並得不經
    言詞辯論為之，刑事訴訟法第238條第1項及第303條第3款、
    第307條分別定有明文。本件被告黃鳳嬌因公然侮辱案件，
    經檢察官提起公訴，認為犯刑法第309條第1項之罪。而依同
    法第314條規定，該罪為告訴乃論之罪。茲據告訴人張晉瑋
    於本院審理中，具狀撤回告訴，爰依上揭法律規定，不經言
    詞辯論，為公訴不受理之判決。
三、應依刑事訴訟法第303條第3款、第307條，判決如主文。
中　　華　　民　　國　　110 　年　　11　　月　　29　　日
                  刑事第三庭    法  官  張佐榕
以上正本證明與原本無異。
如不服本判決應於收受判決後20日內向本院提出上訴書狀，並應
敘述具體理由；其未敘述上訴理由者，應於上訴期間屆滿後20日
內向本院補提理由書（均須按他造當事人之人數附繕本）「切勿
逕送上級法院」。告訴人或被害人如對於本判決不服者，應具備
理由請求檢察官上訴，其上訴期間之計算係以檢察官收受判決正
本之日期為準。
中　　華　　民　　國　　110 　年　　11　　月　　29　　日
                                書記官  連彩婷

附件：檢察官109年度偵字第10634號起訴書之犯罪事實欄
        犯罪事實
一、黃鳳嬌於民國109年8月20日凌晨0時30分許，在其位於嘉義
    縣○○鄉○○村00鄰○○00號之6住處，因細故與張晉瑋發生口角
    爭執，過程中並以其持用之手機對張晉瑋之言行錄影錄音。
    其後因氣憤難平，竟基於公然侮辱犯意，於翌（21）日上午
    7時30分前某時，在上揭住處，以其持用之手機連線上網並
    登入其向「臉書」社群網站以「黃鳳嬌」名義申請使用之帳
    號後，在不特定人均得瀏覽之「嘉義綠豆大小事」臉書公開
    社團，將其對張晉瑋言行之錄影錄音檔案上傳供不特定人觀
    覽，並在影片上方留言「麻煩大家看一個很白目不要臉爛男
    人我姪女爛男人在我家趕不走還很蕭（應是囂之誤繕）張嗆
    聲叫我叫警察我當然要叫警察但也沒用隔天姪女爛男人還是
    一樣賴在我家趕也趕不走從沒見過臉皮那麼厚的臭男人」「
    （張晉偉）那個爛男人住在南興國中附近」、「麻煩大家幫
    忙評評理教我怎麼處理這種姪女爛男人」等字句，足生損害
    於張晉瑋名譽。嗣於同日上午7時30分許，張晉瑋經由友人
    轉知，始悉上情，遂將黃鳳嬌上揭留言及影片之網頁擷取存
    證，據以報警處理。
二、案經張晉瑋訴由嘉義市政府警察局第二分局報告偵辦。